【裁判字號】    97,消債更,35
【裁判日期】    970917
【裁判案由】    聲請更生程序
【裁判全文】
臺灣苗栗地方法院民事裁定            97年度消債更字第35號
聲請人  即
債  務  人  甲○○
代  理  人  李建德律師
上列當事人因消費者債務清理事件聲請更生，本院裁定如下：
    主  文
聲請人即債務人甲○○自中華民國九十七年九月十八日上午十時
起開始更生程序。
命司法事務官進行本件更生程序。
    理  由
一、按債務人不能清償債務或有不能清償之虞，且無擔保或無優
    先權之債務總額未逾新臺幣（下同）1,200 萬元者，於法院
    裁定開始清算程序或宣告破產前，得向法院聲請更生，消費
    者債務清理條例第3 條、第42條第1 項定有明文。債務人與
    金融機構協商成立者，不得聲請更生或清算。但因不可歸責
    於己之事由，致履行顯有重大困難者，不在此限。前項規定
    ，於消費者債務清理條例施行前，債務人依金融主管機關協
    調成立之中華民國銀行公會會員，辦理消費金融案件無擔保
    債務協商機制與金融機構成立之協商準用之，同條例第 151
    條第5 、6 項亦有明定。又法院裁定開始更生或清算程序後
    ，得命司法事務官進行更生或清算程序，同條例第16條第1
    項前段亦有明文。
二、本件聲請人聲請意旨略以：其有不能清償債務之情事，前於
    消費者債務清理條例施行前，曾依照中華民國銀行公會會員
    辦理消費金融案件無擔保債務協商機制與金融機構成立協商
    ，並約定每月償還新臺幣（下同）14,173元，聲請人原均依
    約清償，惟聲請人原任職於鴻坤食品有限公司（下稱鴻坤公
    司），每月薪資為24,000元，96年10月間鴻坤公司惡性倒閉
    歇業，聲請人之收入因而中斷，聲請人即向鴻坤公司訴請給
    付薪資，經臺灣臺中地方法院沙鹿簡易庭以96年度沙勞小字
    第7 號民事判決聲請人勝訴在案，然聲請人為勉力維持信用
    ，轉向親友借貸清償，至97年3 月間無以為繼致毀諾，雖聲
    請人於97年4 月找到新工作，惟薪資每月僅20,000元左右，
    倘依協商條件每月償還14,173元，再扣除房租支出，已所剩
    無幾，不足維持基本生活，有不可歸責於己之事由致履行原
    協商方案顯有重大困難，爰依法聲請更生等語。
三、經查，聲請人所陳上情，業據其提出財產及收入狀況說明書
    、債權人清冊、臺灣臺中地方法院沙鹿簡易庭96年度沙勞小
    字第7 號民事判決、協議書、聲請人總歸戶財產查詢清單、
    94及95年度綜合所得資料清單、戶籍謄本、財團法人金融聯
    合徵信中心之債權人清冊及聲請人之郵局、合作金庫存摺影
    本等為證，且依本院職權查詢之鴻坤公司登記資料所示，鴻
    坤公司係於97年1 月1 日起停業，有鴻坤公司之基本資料查
    詢表在卷可稽，而聲請人訴請鴻坤公司給付薪資一案，亦經
    臺灣臺中地方法院沙鹿簡易庭以96年度沙勞小字第7 號民事
    判決聲請人勝訴確定在案，堪信聲請人主張其曾任職於鴻坤
    公司，且因鴻坤公司於96年10月間歇業致其收入中斷等情為
    真實。且依行政院主計處公告之97年度最低生活費用（以每
    年家庭收支調查，計算出平均每人每月消費支出之百分之60
    作為最低生活費），台灣省平均每人每月為9, 829元，而聲
    請人於97年4 月起任職於艾克爾國際股份有限公司，每月收
    入約為20,000元，有聲請人之合作金庫存摺影本在卷可憑，
    聲請人如依協商條件履行每月償還14,173元，每月收入餘額
    僅剩5,827 元，即不足支應聲請人之最低生活費支出，應認
    其有不可歸責於己之事由，致履行顯有重大困難。此外，本
    件查無聲請人有消費者債務清理條例第6 條第3 項、第8 條
    或第46條各款所定駁回更生聲請之事由存在，則債務人聲請
    更生，應屬有據，並依前揭規定命司法事務官進行本件更生
    程序，爰裁定如主文。
中    華    民    國    97    年    9     月    17    日
                  民事庭法  官  張珈禎
上為正本係照原本作成。
本件不得抗告。
本裁定已於97年9月18日上午10時公告。
中    華    民    國    97    年    9     月    17    日
                        書記官  古紹霖


司法院資訊處製作；財團法人民間司法改革基金會備份。
